【裁判字號】    89,易,7
【裁判日期】    890125
【裁判案由】    竊盜
【裁判全文】
臺灣雲林地方法院刑事判決                              八十九年度易字第七號
    公  訴  人  臺灣雲林地方法院檢察署檢察官
    被      告  乙○○
右列被告因竊盜案件，經檢察官提起公訴（八十八年度偵字第五六○九號），本院判
決如左：
    主  文
乙○○無罪。
    理  由
一、公訴意旨略以：被告乙○○意圖為自己不法之所有，於民國（下同）八十八年十
    月三十日晚間八時許，在雲林縣四湖鄉○○路海青宮前廣場，趁總統選舉候選人
    陳水扁到達該處發表政見，人潮擁擠之際，著手竊取被害人戊○○所有之新臺幣
    （下同）一萬五千元，旋為被害人戊○○發覺，扭送在場之警員處理，而不遂，
    因認其涉犯刑法第三百二十條第一項、第三項之竊盜未遂罪云云。
二、按犯罪事實應依證據認定之，無證據不得推定其犯罪事實，刑事訴訟法第一百五
    十四條定有明文。又被害人之指述是否與事實相符，應調查其他證據以資審認，
    倘其所述情節無瑕疵可指，且就其他方面調查，並與事實相符，始足據為有罪判
    決之基礎；另積極證據不足證明犯罪事實，被告之抗辯或反證縱屬虛偽，仍不得
    資為積極證據應予採信之理由，均合先敘明。
三、訊據被告堅詞否認竊盜犯行，並辯稱：被害人在其後與總統候選人陳水扁握手，
    因覺口袋中之款項被人扒去，而指其偷竊，其旋遭在場警員帶至警局搜身，並未
    查獲任何金錢，其因有竊盜前科，故於警訊中祗好承認竊盜等語。
四、查被害人在本院陳稱：渠與總統候選人陳水扁握手時，突覺褲袋有人動過，立即
    反身抓住被告腰帶，被告斯時適位渠後方，渠旋將被告交予當場警員處理，並未
    搜查其身上有無渠遺失之金錢，警員在警局對被告身體搜索時，包括脫去其衣襪
    ，均未尋獲渠遺失之款項等語（參見本院八十九年二月十五日審理筆錄）；而證
    人丁○○即承辦警員亦到院證謂：在場之人將被告逮捕後，交伊處理，而在被告
    身上並未查獲金錢，又當場另一被捕竊嫌甲○○，雖查獲金錢，但被告供稱與甲○○並不相識等語，資此，足見被告不論於前述廣場或警局中，均未查獲任何被
    告遺失之金錢。
五、第查，與被告同時為民眾逮獲之另一竊嫌甲○○，業經被告供稱其與之並不相識
    在卷。而查，甲○○經搜得之竊盜所得三千五百元，為渠竊行之被害人廖金練所
    有，亦有存卷之渠二人警訊筆錄及廖金練贓證物領據等可資為證，又據甲○○警
    訊所供，尚查無事實可認渠與本件被告係屬共犯。總觀前述，尚無從準以推斷，
    被告與甲○○屬共犯，而由被告竊得本件被害人前開財物後，隨即轉手予甲○○
    。
六、按被告之自白，不得作為有罪判決之唯一證據，仍應調查其他必要之證據，以察
    其是否與事實相符，刑事訴訟法第一百五十六條第二項定之甚明；本件被告除於
    警訊中自白外，於偵查及本院審理時均否認犯行，而被害人戊○○之指訴，係稱
    渠反身抓住被告，足見並無目睹被告有何竊盜行為，本院又查無其他積極事證堪
    予直指被告確有被訴犯行，資此，本件不能證明被告犯罪，依法自應為被告無罪
    判決之諭知。
據上論斷，應依刑事訴訟法第三百零一條第一項，判決如主文。
本案經檢察官丙○○到庭執行職務。
中    華    民    國      八十九      年      二      月      二十九    日
                                        臺灣雲林地方法院刑事第二庭
                                            法  官  朱  敏  賢
右正本證明與原本無異。
如不服本判決，應於判決送達後十日內向本院提出上訴狀( 應附繕本 )。
                                            書記官  韓  乾  興
中    華    民    國      八十九      年      二      月      二十九    日


司法院資訊處製作；財團法人民間司法改革基金會備份。
